---
title: "Programa Nacional de Prevención y Control de las ETVs de México 2024 | CENAPRECE"
format: 
  dashboard:
    scrolling: true
    logo: https://www.gob.mx/cms/uploads/action_program/main_image/26942/post_post_portadavectores.gif
    nav-buttons: [twitter, github, facebook]
theme: custom.scss     
---


```{r setup, echo=FALSE}
# Step 1. load the dengue dataset ####
path <- "/Users/felipedzul/Library/CloudStorage/OneDrive-Personal/datasets/DGE/denv/2024/DENGUE2_.txt"
x <- denhotspots::read_dengue_dataset(path = path,
                                      spatial_resolution = "country",
                                      status_caso = c(1, 2)) |>
    dplyr::filter(ANO == 2024)

# Step 2. load the functions ####
source("~/Dropbox/r_developments/r_new_functions/3.Functions/heatmap_confirmados.R")
source("~/Dropbox/r_developments/r_new_functions/3.Functions/heatmap_hospitalizados.R")
source("~/Dropbox/r_developments/r_new_functions/3.Functions/boldenr/heatmap_dengue.R")
source("~/Dropbox/r_developments/r_new_functions/3.Functions/static_bump_map.R")
source("~/Dropbox/r_developments/r_new_functions/3.Functions/boldenr/epidemiological_channel.R")
```

# **Programa de Prevención y Control de las Arbovirosis**

## Column {.tabset}

### [**Mapas de Riesgo de Transmisión**]{style="color:#990000"}

```{r dengue_risk_map}
# Step 1. load the AGEE ####
mex <- rgeomex::AGEE_inegi19_mx

# Step 3. make the tible link ####
link <- tibble::tibble(CVE_ENT = c("01","02", "03", "04", "05",
                                   
                                   "06", "07", "09", "10",
                                   
                                   "11", "12", "13", "14", "15",
                                   
                                   "16", "17", "18", "19", "20",
                                   
                                   "21", "23","24", "25",
                                   
                                   "26", "27", "28", "30",
                                   
                                   "31", "32"),
                       link = c( # 01, 02, 03, 04, 05
                                "https://dashing-manatee-5aedb8.netlify.app/#hotspots-de-vector",
                                "https://dazzling-taffy-ac0fd2.netlify.app",
                                "https://fascinating-youtiao-a1f6f7.netlify.app",
                                "https://phenomenal-hotteok-02e188.netlify.app",
                                "https://strong-kelpie-ecc3ea.netlify.app",
                                
                                # 06, 07, 08, 09, 10
                                "https://silver-moxie-30857b.netlify.app",
                                "https://adorable-tiramisu-303de1.netlify.app",
                                # 08
                                "https://euphonious-crostata-930ad9.netlify.app",
                                "https://preeminent-nougat-6307ee.netlify.app",
                                
                                # 11, 12, 13, 14, 15
                                "https://sparkly-concha-17d36d.netlify.app",
                                "https://astounding-squirrel-94dd18.netlify.app",
                                "https://incredible-arithmetic-3dc5ed.netlify.app",
                                "https://heartfelt-fudge-936865.netlify.app",
                                "https://inquisitive-tartufo-8d5181.netlify.app",
                                
                                # 16, 17, 18, 19, 20
                                "https://fabulous-mermaid-31ea6a.netlify.app",
                                "https://glistening-griffin-b8023f.netlify.app",
                                "https://idyllic-granita-6918af.netlify.app",
                                "https://starlit-lolly-ad7d14.netlify.app",
                                "https://merry-figolla-08f5bf.netlify.app",
                                
                                # 21, 22, 23, 24, 25
                                "https://snazzy-figolla-e17977.netlify.app", # puebla
                                # 22 queteraro
                                "https://helpful-pegasus-ba8bb9.netlify.app", # cancun
                                "https://wonderful-belekoy-db9c08.netlify.app",
                                "https://cosmic-dusk-10e889.netlify.app",
                                
                                # 26, 27, 28, 29 30
                                "https://soft-donut-e34403.netlify.app",
                                "https://capable-torrone-6eae7f.netlify.app",
                                "https://zingy-tarsier-e2570c.netlify.app",
                                # 29 tlaxcala
                                "https://zippy-bunny-bdd8c7.netlify.app",
                                
                                # 31, 32
                                "https://keen-dango-d1cd7e.netlify.app",
                                "https://mellifluous-banoffee-e28771.netlify.app"))

# Step 3. left joint ####
mex_link <- dplyr::left_join(x = link,
                             y = mex,
                             by = "CVE_ENT") |>
    dplyr::mutate(Estado = paste0(": <a href=", 
                                  link,">", 
                                  NOMGEO, "</a>")) |>
    as.data.frame() |>
    sf::st_set_geometry(value = "geometry") 

mex_link |>
    mapview::mapview(popup = "Estado",
                     legend = FALSE,
                     col.regions = "#E01A59")
```

### [**Panorama Epidemiológico Dengue**]{style="color:#990000"}

<html>
<head>
```{=html}
<style>
</style>
```
</head>
<body>
<div>
<h2>
</h2>
<p>
</p>

::: {style="display: grid; width: 1px; grid-template-columns: 550px 550px; align-items: start; justify-content: space-between;"}

#### [**Treemap de casos confirmados**]{style="color:blue"}

```{r treemap_national, out.width="100%", out.height="100%"}
path_sinave <- "/Users/felipedzul/Library/CloudStorage/OneDrive-Personal/datasets/DGE/denv/2024/DENGUE2_.txt"
x <- data.table::fread(path_sinave,
                       #select = vect_cols2,
                       encoding = "Latin-1",
                       quote="",
                       fill=TRUE)

densnv::mp_treemap(country = TRUE,
                   year = 2024,
                   snv_dataset = x)

```

<div>

#### [**Casos confirmados y serotipos**]{style="color:blue"}

```{r casos_serotipos,out.width="100%", out.height="100%"}
library(magrittr)
boldenr::plot_state_serotype(dataset = x, 
                                  year = 2024, 
                                  x_serotype  = 0.5, 
                                  y_serotype = 0.17, 
                                  scale_serotype = 1.7)
```

</div>
:::

#### [**Casos Confirmados por Estado**]{style="color:blue"}

```{r heatmap_confirmados_state}
heatmap_confirmados(dataset = x, 
                    year = 2024, 
                    size_text = 3, 
                    alpha_text = .2,
                    EDO = TRUE)
```

#### [**Casos Confirmados por Estado**]{style="color:blue"}

```{r bumpmap_national_2024, out.width="100%", out.height="90%"}
path_sinave <- "/Users/felipedzul/Library/CloudStorage/OneDrive-Personal/datasets/DGE/denv/2024/DENGUE2_.txt"

den2024 <- data.table::fread(path_sinave,
                             #select = vect_cols2,
                             encoding = "Latin-1",
                             quote="",
                             fill=TRUE)
static_bump_map(dataset = den2024,
                year = "2024",
                state = TRUE,
                size_text_value = 2,
                size_text = 2,
                country_text_x = 0.5,
                country_text_y = 0.8,
                line_size = 1.5,
                pal_vir = "viridis")
```

#### [**Casos Confirmados por Municipio**]{style="color:blue"}

```{r heatmap_confirmados_mun}
heatmap_dengue(dataset = x,
               state = NULL,
               year = "2024",
               hospitalizados = FALSE,
               status = 2)
```

#### [**Casos Hospitalizados por Municipio**]{style="color:blue"}

```{r heatmap_hospitalizados_mun}
heatmap_dengue(dataset = x,
               state = NULL,
               year = "2024",
               hospitalizados = TRUE)
```

#### [**Canal Epidemiológico por Estado**]{style="color:blue"}

```{r epidemiological_channel_by_state}
epidemiological_channel(data = x)
```

</div>
</body>
</html>

